---
title: "R for Geospatial Data"
author: "Jesus A. Gonzalez"
date: "29 de julio de 2015"
output: pdf_document
---

En este tutorial mostramos el uso del lenguaje de programación R para procesar datos espaciales, en particular, imágenes MODIS.

# Pasos Iniciales

Lo primero que debemos hacer es instalar las siguientes librerías que nos permitirán trabajar con datos espaciales, incluyendo imágenes. La instalación de estos paquetes solo se hará la primera vez que trabajemos con este tipo de datos.

```{r}
#install.packages('raster', repos="http://cran.rstudio.com/")
#install.packages('rgdal', repos="http://cran.rstudio.com/")
#install.packages('gdalUtils', repos="http://cran.rstudio.com/")
#install.packages("MODIS", repos="http://R-Forge.R-project.org",type="source")
```

Posteriormente, cargaremos las librerías para poder utilizarlas en nuestro programa con los siguientes comandos:

```{r echo=FALSE, message=FALSE, warning=FALSE}
library(raster)
library(rgdal)
library(gdalUtils)
library(RCurl)
library(MODIS)
```

# Instalación de la Herramienta MRT

La herramienta MODIS Reprojection Tool (MRT) se utiliza para manipular las imágenes MODIS. El código de este tutorial utiliza funciones de MRT y debe descargarse e instalarse. MRT se puede obtener de la siguiente página web: https://lpdaac.usgs.gov/tools/modis_reprojection_tool

# Descarga y Reproyección de Imágenes MODIS

Ahora descargaremos las imágenes MODIS y las reproyectaremos. Los programas que necesitamos son:
- ModisDownload.R y ModisLP.rdata

Estos archivos los podemos descargar de la página: http://r-gis.net/?q=ModisDownload

Antes de ejecutar el siguiente código necesitamos recolectar la siguiente información:
- Ruta del directorio de archivos ejecutables de la herramienta MRT
  - /Users/jagonzalez/MRT/bin
- Ruta del directorio de datos de la herramienta MRT
  - /Users/jagonzalez/MRT/data
- El nombre del producto MODIS que descargaremos
  - MOD13Q1
- La posición h/v de los bloques de las imágenes con las que trabajaremos. Para el caso de centroamérica utilizamos:
  - h = 9
  - v = 7
- El rango de fechas para nuestra serie de tiempo de imágenes
  - inicial = AAAA.MM.DD
  - final = AAAA.MM.DD
  
```{r}
# Definimos rutas del ambiente
# Definimos la variable de ambiente MRT_DATA_DIR
Sys.setenv(MRT_DATA_DIR = "/Users/jagonzalez/MRT/data")

MRTPath <- "/Users/jagonzalez/MRT/bin"      # Ruta de binarios del MRT
DATPath <- "/Users/jagonzalez/MRT/data/hdf" # Ruta donde se almacenan los archivos hdf
PARPath <- "/Users/jagonzalez/MRT/par"      # Ruta donde guardamos el archivo de parámetros

# Cambiamos al directorio de trabajo, donde se encuentran
# los archivos de datos de entrada ".hdf"
setwd(DATPath)

# Obtenemos en filePath la ruta a un archivo hdf para usar en 
# el archivo de parámetros
files <- list.files(pattern="*.hdf")
fileName <- files[1]
filePath <- paste(DATPath, fileName, sep = "/")

# Creación del archivo de parámetros inicial
# Si queremos trabajar con un recorte de la imagen original cambiamos:
#     - SPATIAL_SUBSET_UL_CORNER
#     - SPATIAL_SUBSET_LR_CORNER
# a manera que el bounding box contenga nuestro recorte
parFile <- vector(mode = "character")
parFile[1] <- ""
parFile[2] <- paste("INPUT_FILENAME = ", filePath, sep = "")
parFile[3] <- ""
parFile[4] <- "SPECTRAL_SUBSET = ( 1 1 0 0 0 0 0 0 0 0 0 0 )"
parFile[5] <- ""
parFile[6] <- "SPATIAL_SUBSET_TYPE = INPUT_LAT_LONG"
parFile[7] <- ""

hdinfo <- gdalinfo(filePath, raw_output = TRUE)

northC <- hdinfo[grep("NORTHBOUNDINGCOORDINATE", hdinfo)]
northC <- gsub("NORTHBOUNDINGCOORDINATE=", "", northC)
northC <- gsub(" ", "", northC)

eastC  <- hdinfo[grep("EASTBOUNDINGCOORDINATE=", hdinfo)]
eastC  <- gsub("EASTBOUNDINGCOORDINATE=", "", eastC)
eastC  <- gsub(" ", "", eastC)

westC  <- hdinfo[grep("WESTBOUNDINGCOORDINATE=", hdinfo)]
westC  <- gsub("WESTBOUNDINGCOORDINATE=", "", westC)
westC  <- gsub(" ", "", westC)

southC  <- hdinfo[grep("SOUTHBOUNDINGCOORDINATE=", hdinfo)]
southC  <- gsub("SOUTHBOUNDINGCOORDINATE=", "", southC)
southC  <- gsub(" ", "", southC)

parFile[8] <- paste("SPATIAL_SUBSET_UL_CORNER = ( ", northC, westC, ")", sep = " ")
parFile[9] <- paste("SPATIAL_SUBSET_LR_CORNER = ( ", southC, eastC, ")", sep = " ")
parFile[10] <- ""
fileName <- substr(fileName, 1, nchar(i) - 4)
fileName <- paste(fileName, "tif", sep=".")
parFile[11] <- paste("OUTPUT_FILENAME = ", fileName, sep = "" )
parFile[12] <- ""
parFile[13] <- "RESAMPLING_TYPE = NEAREST_NEIGHBOR"
parFile[14] <- ""
parFile[15] <- "OUTPUT_PROJECTION_TYPE = GEO"
parFile[16] <- ""
parFile[17] <- "OUTPUT_PROJECTION_PARAMETERS = ("
parFile[18] <- " 0.0 0.0 0.0"
parFile[19] <- " 0.0 0.0 0.0"
parFile[20] <- " 0.0 0.0 0.0"
parFile[21] <- " 0.0 0.0 0.0"
parFile[22] <- " 0.0 0.0 0.0 )"
parFile[23] <- ""
parFile[24] <- "DATUM = WGS84"

# Almacenamiento del Archivo de parámetros
parFileName <- paste(PARPath, "parameter.par", sep = "/")
fileC <- file(parFileName, 'w')
for(i in seq(1:length(parFile)))
{
  cat(parFile[i], "\n", file = fileC, sep="")
}
close(fileC)
# Termina creación del archivo de parámetros inicial


# Creamos el comando para preparar la re-proyección:
# Se crea el script mrtbatch
comando1 <- paste("java -jar ", MRTPath, "/", "MRTBatch.jar -d ", DATPath, " -p ", parFileName, " -o ", PARPath, sep = "")
system(comando1)

# Comando para agregar permisos de ejecución al
# script mrtbatch
curDir <- getwd()
batchName <- paste(curDir,"mrtbatch", sep="/")
comando2 <- paste("chmod 755 ", batchName, sep="")
system(comando2)

# Comando para convertir el archivo de parámetros .par 
# de formato mac antiguo a formato unix
system(paste("dos2unix -c mac ", batchName, sep=""))

# Comando para convertir los archivos de parámetros .prm
# de formato mac antiguo a formato unix
allParFiles <- paste(PARPath, "*.prm", sep = "/")
system(paste("dos2unix -c mac ", allParFiles, sep = ""))

# Comando para ejecutar el script mrtbatch
comando3 <- paste(curDir,"mrtbatch", sep="/")
system(comando3)


# Crear Directorios para cálculo de índice CVI

# Calcular CVI


