---
title: "R for Geospatial Data"
author: "Jesus A. Gonzalez"
date: "29 de julio de 2015"
output: pdf_document
---

En este tutorial mostramos el uso del lenguaje de programación R para procesar datos espaciales, en particular, imágenes MODIS.

# Antes de Empezar

Los pasos que debemos hacer antes de correr el programa "raster.R" son:
- Instalar el software MRT de MODIS, recordar el directorio de ejecutables ".../MRT/bin"
    - Para definir "MRTPath"
- Crear los siguientes directorios en algún directorio de su equipo al que tenga acceso
    - /home/Geospatial                HOMPath
    - /home/Geospatial/src            SRCPath
    - /home/Geospatial/dat            
    - /home/Geospatial/dat/hdf        DATPath
    - /home/Geospatial/out            OUTPath
    - /home/Geospatial/out/NDVI
    - /home/Geospatial/out/EVI
También es necesario descargar las imágenes MODIS con que vamos a trabajar. Una buena herramienta para hacer esto es "LP DAAC2Disk" que se encuentra en: https://lpdaac.usgs.gov/data_access/data_pool. Se utilizaría un comando como el que sigue:
Daac2Disk_mac --nometadata --shortname MOD13Q1 
              --versionid 5 --browse --begin 2015-01-01 
              --end 2015-02-01 --tile 9 9 7 7 
              --output /Users/jagonzalez/MRT/data/hdf
También puede utilizar la interfaz web que encuentra en la página:
https://lpdaac.usgs.gov/data_access/daac2disk

Los archivos ".hdf" descargados se deben pasar al directorio HDFPath

# Pasos Iniciales

Lo primero que debemos hacer es instalar las siguientes librerías que nos permitirán trabajar con datos espaciales, incluyendo imágenes. La instalación de estos paquetes solo se hará la primera vez que trabajemos con este tipo de datos.

```{r echo=TRUE, message=FALSE, warning=FALSE, eval=FALSE}
install.packages('raster', repos="http://cran.rstudio.com/")
install.packages('rgdal', repos="http://cran.rstudio.com/")
install.packages('gdalUtils', repos="http://cran.rstudio.com/")
```

Posteriormente, cargaremos las librerías para poder utilizarlas en nuestro programa con los siguientes comandos:

```{r echo=TRUE, message=FALSE, warning=FALSE, eval=FALSE}
library(knitr)
library(raster)
library(rgdal)
library(gdalUtils)
library(RCurl)
```

# Instalación de la Herramienta MRT

La herramienta MODIS Reprojection Tool (MRT) se utiliza para manipular las imágenes MODIS. El código de este tutorial utiliza funciones de MRT y debe descargarse e instalarse. MRT se puede obtener de la siguiente página web: https://lpdaac.usgs.gov/tools/modis_reprojection_tool

# Descarga y Reproyección de Imágenes MODIS

Ahora descargaremos las imágenes MODIS y las reproyectaremos. Los programas que necesitamos son:
- ModisDownload.R y ModisLP.rdata

Estos archivos los podemos descargar de la página: http://r-gis.net/?q=ModisDownload

Antes de ejecutar el siguiente código necesitamos recolectar la siguiente información:
- Ruta del directorio de archivos ejecutables de la herramienta MRT
  - /Users/jagonzalez/MRT/bin
- Ruta del directorio de datos de la herramienta MRT
  - /Users/jagonzalez/MRT/data
- El nombre del producto MODIS que descargaremos
  - MOD13Q1
- La posición h/v de los bloques de las imágenes con las que trabajaremos. Para el caso de centroamérica utilizamos:
  - h = 9
  - v = 7
- El rango de fechas para nuestra serie de tiempo de imágenes
  - Inicial = AAAA.MM.DD
  - Final = AAAA.MM.DD
  
# Continuamos con el procesamiento...

```{r echo=TRUE, message=FALSE, warning = FALSE, eval=FALSE }

Sys.setenv(MRT_DATA_DIR = "/Users/jagonzalez/MRT/data")

# Ruta de binarios del MRT
MRTPath <- "/Users/jagonzalez/MRT/bin"
# Ruta donde se almacenan los archivos hdf
DATPath <- "/Users/jagonzalez/MRT/data/hdf"
# Ruta donde guardamos el archivo de parámetros
PARPath <- "/Users/jagonzalez/MRT/par"
# Ruta de salida, con estructura DOY###
OUTPath <- "/Users/jagonzalez/MRT/out"
# Ruta de mi código fuente
SRCPath <- "/Users/jagonzalez/Documents/R/Geospatial"

# Cambiamos al directorio de código fuente para cargar programa ModisDownload
setwd(SRCPath)

# Cargamos el programa ModisDownload.R
source("ModisDownload.R")

# Cambiamos al directorio de nuestros archivos de descarga .hdf
setwd(DATPath)

# Descargamos las imágenes. Para esto debemos especificar los parámetros:
# h en h=c(_______)
# v en v=c(_______)
# rango de fechas en dates=c('AAAA.MM.DD', 'AAAA.MM.DD')
ModisDownload(x="MOD13Q1", h=c(9), v=c(7), 
              dates=c('2015.05.01', '2015.05.21'), 
              mosaic=F, proj=F,  pixel_size=250)

# Cambiamos al directorio de trabajo, donde se encuentran
# los archivos de datos de entrada ".hdf"
setwd(DATPath)

# Obtenemos en filePath la ruta a un archivo hdf para usar en 
# el archivo de parámetros
files <- list.files(pattern="*.hdf")
fileName <- files[1]
filePath <- paste(DATPath, fileName, sep = "/")

# Creación del archivo de parámetros inicial
# Si queremos trabajar con un recorte de la imagen original cambiamos:
#     - SPATIAL_SUBSET_UL_CORNER
#     - SPATIAL_SUBSET_LR_CORNER
# a manera que el bounding box contenga nuestro recorte
parFile <- vector(mode = "character")
parFile[1] <- ""
parFile[2] <- paste("INPUT_FILENAME = ", filePath, sep = "")
parFile[3] <- ""
parFile[4] <- "SPECTRAL_SUBSET = ( 1 1 0 0 0 0 0 0 0 0 0 0 )"
parFile[5] <- ""
parFile[6] <- "SPATIAL_SUBSET_TYPE = INPUT_LAT_LONG"
parFile[7] <- ""

hdinfo <- gdalinfo(filePath, raw_output = TRUE)

northC <- hdinfo[grep("NORTHBOUNDINGCOORDINATE", hdinfo)]
northC <- gsub("NORTHBOUNDINGCOORDINATE=", "", northC)
northC <- gsub(" ", "", northC)

eastC  <- hdinfo[grep("EASTBOUNDINGCOORDINATE=", hdinfo)]
eastC  <- gsub("EASTBOUNDINGCOORDINATE=", "", eastC)
eastC  <- gsub(" ", "", eastC)

westC  <- hdinfo[grep("WESTBOUNDINGCOORDINATE=", hdinfo)]
westC  <- gsub("WESTBOUNDINGCOORDINATE=", "", westC)
westC  <- gsub(" ", "", westC)

southC  <- hdinfo[grep("SOUTHBOUNDINGCOORDINATE=", hdinfo)]
southC  <- gsub("SOUTHBOUNDINGCOORDINATE=", "", southC)
southC  <- gsub(" ", "", southC)

parFile[8] <- paste("SPATIAL_SUBSET_UL_CORNER = ( ", northC, westC, ")", sep = " ")
parFile[9] <- paste("SPATIAL_SUBSET_LR_CORNER = ( ", southC, eastC, ")", sep = " ")
parFile[10] <- ""
fileName <- substr(fileName, 1, nchar(i) - 4)
fileName <- paste(fileName, "tif", sep=".")
parFile[11] <- paste("OUTPUT_FILENAME = ", fileName, sep = "" )
parFile[12] <- ""
parFile[13] <- "RESAMPLING_TYPE = NEAREST_NEIGHBOR"
parFile[14] <- ""
parFile[15] <- "OUTPUT_PROJECTION_TYPE = GEO"
parFile[16] <- ""
parFile[17] <- "OUTPUT_PROJECTION_PARAMETERS = ("
parFile[18] <- " 0.0 0.0 0.0"
parFile[19] <- " 0.0 0.0 0.0"
parFile[20] <- " 0.0 0.0 0.0"
parFile[21] <- " 0.0 0.0 0.0"
parFile[22] <- " 0.0 0.0 0.0 )"
parFile[23] <- ""
parFile[24] <- "DATUM = WGS84"

# Almacenamiento del Archivo de parámetros
parFileName <- paste(PARPath, "parameter.par", sep = "/")
fileC <- file(parFileName, 'w')
for(i in seq(1:length(parFile)))
{
  cat(parFile[i], "\n", file = fileC, sep="")
}
close(fileC)
# Termina creación del archivo de parámetros inicial


# Creamos el comando para preparar la re-proyección:
# Se crea el script mrtbatch
comando1 <- paste("java -jar ", MRTPath, "/", "MRTBatch.jar -d ", DATPath, " -p ", parFileName, " -o ", PARPath, sep = "")
system(comando1)

# Comando para agregar permisos de ejecución al
# script mrtbatch
curDir <- getwd()
batchName <- paste(curDir,"mrtbatch", sep="/")
comando2 <- paste("chmod 755 ", batchName, sep="")
system(comando2)

# Comando para convertir el archivo de parámetros .par 
# de formato mac antiguo a formato unix
system(paste("dos2unix -c mac ", batchName, sep=""))

# Comando para convertir los archivos de parámetros .prm
# de formato mac antiguo a formato unix
allParFiles <- paste(PARPath, "*.prm", sep = "/")
system(paste("dos2unix -c mac ", allParFiles, sep = ""))

# Comando para ejecutar el script mrtbatch
comando3 <- paste(curDir,"mrtbatch", sep="/")
system(comando3)
```


# Crear Directorios para cálculo de índice CVI
```{r}
# Ahora creamos la estructura de archivos para procesar
# y calcular el respectivo CVI
# Los archivos .tif quedaron guardados en PARPath
TIFPath <- PARPath
setwd(TIFPath)
# Obteniendo nombres de archivos NDVI y EVI
ndvs <- list.files(TIFPath, pattern = "*_NDVI.tif")
evis <- list.files(TIFPath, pattern = "*_EVI.tif")

# Creando estructura para NDVI's
# Para cada archivo NDVI descargado
ndviOUTPath <- paste(OUTPath, "NDVI", sep="/")
system(paste("mkdir ", ndviOUTPath, sep=""))
for(i in seq(1:length(ndvs)))
{
  # Obtenemos el nombre del archivo
  ndviDay <- paste("DOY_", substr(ndvs[i], 14, nchar(ndvs[i]) - 22), sep="")
  mvDir <- file.path(ndviOUTPath, ndviDay)
  mvNam <- file.path(TIFPath, ndvs[i])
  # Si no se ha creado, creamos el directorio DOY_###
  dir.create(mvDir, showWarnings = FALSE)
  comando5 <- paste("cp", mvNam, mvDir, sep=" ")
  system(comando5)
}

# Creando estructura para EVI's
# Para cada archivo EVI descargado
eviOUTPath <- paste(OUTPath, "EVI", sep="/")
system(paste("mkdir ", eviOUTPath, sep=""))
for(i in seq(1:length(evis)))
{
  # Obtenemos el nombre del archivo
  eviDay <- paste("DOY_", substr(evis[i], 14, nchar(evis[i]) - 21), sep="")
  mvDir <- file.path(eviOUTPath, eviDay)
  mvNam <- file.path(TIFPath, evis[i])
  # Si no se ha creado, creamos el directorio DOY_###
  dir.create(mvDir, showWarnings = FALSE)
  comando5 <- paste("cp", mvNam, mvDir, sep=" ")
  system(comando5)
}
```
# Calcular CVI


